臺灣臺南地方法院刑事判決　
111年度交訴字第135號
公  訴  人  臺灣臺南地方檢察署檢察官
被      告  李麒南


上列被告因過失致死案件，經檢察官提起公訴（111年度偵字第1
2140號），被告於本院準備程序中就被訴事實為有罪之陳述，經
告知簡式審判程序之旨，並聽取被告與公訴人意見後，本院合議
庭裁定改由受命法官獨任進行簡式審判程序，判決如下：
    主  文
李麒南犯過失致人於死罪，處有期徒刑陸月，如易科罰金，以新
臺幣壹仟元折算壹日。緩刑貳年，並應於本判決確定之日起壹年
內接受法治教育參場次，緩刑期間付保護管束。
    事實及理由
一、本案被告李麒南所犯為死刑、無期徒刑、最輕本刑3年以上
    有期徒刑以外之罪，亦非高等法院管轄之第一審案件，其於
    準備程序中就被訴事實為有罪之陳述，經告知簡式審判程序
    之旨，並聽取檢察官及被告之意見後，本院合議庭依刑事訴
    訟法第273條之1第1項規定裁定進行簡式審判程序，是本案
    之證據調查，依同法第273條之2規定，不受同法第159條第1
    項、第161條之2、第161條之3、第163條之1及第164條至第1
    70條所規定證據能力認定及調查方式之限制，合先敘明。
二、本案除應於證據欄補充：「被告於本院準備程序及審理時之
    自白」外，其餘之犯罪事實及證據均引用本案起訴書之記載
    （如附件）。　
三、論罪科刑：
　㈠核被告所為，係犯刑法第276條之過失致人於死罪。
　㈡被告於本件交通事故後，員警接獲報案前往處理而尚未發覺
    其犯罪前，即在事故現場向員警表示其為肇事者，有道路交
    通事故肇事人自首情形紀錄表附卷可憑（見相字卷第59頁）
    ，是被告顯係於有偵查犯罪權限之機關或公務員知悉其上開
    犯罪前即自首；參之被告亦坦承其確有過失，並配合進行偵
    、審程序，足見其確出於悔悟而自首接受裁判，爰依刑法第
    62條本文規定減輕其刑。　
　㈢茲審酌被告疏未注意遵守相關之道路交通規範，肇致本件交
    通事故之發生，因此導致被害人死亡之最嚴重結果，造成被
    害人與家屬天人永隔之慘劇，實屬不該；惟念被告前無刑事
    前案紀錄，素行尚佳，犯後坦承犯行不諱，表現悔意；復參
    酌被害人對本件交通事故之發生亦有相當過失，兼衡被告於
    本院審理中自述之智識程度、家庭生活狀況(見本院卷第36
    頁)等一切情狀，量處如主文所示之刑，並諭知易科罰金之
    折算標準，以示懲儆。
　㈣被告前未曾因故意犯罪受有期徒刑以上刑之宣告，有臺灣高
    等法院被告前案紀錄表在卷可佐，其平日素行尚稱良好，本
    次係因一時失慮而罹刑章，且犯後已坦認犯行，堪認有悔意
    ，本院認被告經此偵審程序，當知戒慎而無再犯之虞，本院
    因認上開所宣告之刑，以暫不執行為適當，併諭知如主文所
    示之緩刑期間，以勵自新，並觀後效。又本院審酌被告上開
    所宣告之刑雖暫無執行之必要，惟為使被告確切記取本次教
    訓及強化其法治觀念，認應課加預防再犯所為之必要命令，
    爰諭知被告應於本判決確定之日起1年內接受法治教育3場次
    ；同時併依刑法第93條第1項第2款規定，諭知於緩刑期間付
    保護管束，俾由觀護人予以適當督促，期兼收啟新及惕儆之
    雙效，以維法治。而緩刑之宣告，係國家鑒於被告能因知所
    警惕而有獲得自新機會之期望，特別賦予宣告之刑暫不執行
    之寬典，倘被告未遵循本院所諭知前揭緩刑期間之負擔而情
    節重大，或在緩刑期間又再犯罪，或有其他符合法定撤銷緩
    刑之原因者，均可能由檢察官聲請撤銷本件緩刑宣告，而生
    仍須執行所宣告之刑之後果，附予指明。　
據上論斷，應依刑事訴訟法第273條之1第1項、第299條第1項本
文、第310條之2、第454條第2項，判決如主文。　　
本案經檢察官吳毓靈提起公訴，檢察官黃信勇到庭執行職務。
中　　華　　民　　國　　111 　年　　8 　　月　　29　　日
                  刑事第十庭    法　官　潘明彥
以上正本證明與原本無異。
如不服本判決應於收受本判決後20日內向本院提出上訴書狀，並
應敘述具體理由。其未敘述上訴理由者，應於上訴期間屆滿後20
日內向本院補提理由書狀（均須按他造當事人之人數附繕本）「
切勿逕送上級法院」。 
　　　　　　　　　　　　　　　　書記官  蘇豐展
中　　華　　民　　國　　111 　年　　8 　　月　　29　　日
附錄本案論罪科刑法條：
中華民國刑法第276條
因過失致人於死者，處5年以下有期徒刑、拘役或50萬元以下罰
金。

【附件】：
臺灣臺南地方檢察署檢察官起訴書
                                    111年度偵字第12140號
　　被　　　告　李麒南　男　59歲（民國00年0月0日生）
　　　　　　　　　　　　住○○市○○區○○里○○○00號
　　　　　　　　　　　　國民身分證統一編號：Z000000000號

上列被告因過失致人於死案件，已經偵查終結，認應該提起公訴
，茲將犯罪事實及證據並所犯法條分敘如下：
　　　　　　犯罪事實
一、李麒南於民國111年2月15日15時46分許，駕駛車號00–2062
    號自小客貨車沿臺南市善化區成功路由西往東方向行駛，嗣
    行經成功路與成功路186巷之交岔路口時，應注意車前狀況
    ，並隨時採取必要之安全措施，而當時天候晴、日間自然光
    線、路面柏油、乾燥、無缺陷、無障礙物，且視距良好，是
    依當時客觀情形並無不能注意之情事，詎疏未注意，貿然直
    行，適鄭龍波騎乘腳踏車沿同方向行至上址，欲左轉成功路
    186巷，亦疏未注意，未依規定兩段式左轉，且未讓直行車
    即前揭自小客貨車先行，即逕行左轉，雙方因而發生碰撞，
    致鄭龍波人、車倒地，經送醫後不治死亡。
二、案經本署據報相驗後自動檢舉偵辦。
　　　　　　證據並所犯法條
一、證據清單及待證事實：
編號     證據清單          待證事實 １ 被告李麒南之述  其於前揭時、地駕車與被害人發生車禍之事實。 ２ 道路交通事故現場圖、調查報告表、現場照片、監視錄影紀錄暨翻拍照片 本件車禍事故現場狀況。 ３ 台灣基督長老教會新樓醫療財團法人麻豆新樓醫院診斷證明書 被害人鄭龍波因前揭車禍所受之傷勢。 ４ 本署相驗屍體證明書、勘驗筆錄、檢驗報告書、相驗照片 被害人鄭龍波死亡之事實。 ５ 臺南市車輛行車事故鑑定會南市交鑑字第1110573888號函暨所附鑑定意見書 本件車禍事故之肇事原因分析。 
二、核被告李麒南所為，係犯刑法第276條之過失致人於死罪嫌
    。被告於肇事後，在未有偵查犯罪職務之機關或公務員發覺
    其為犯罪人前，即向本件尚不知肇事者為何人之員警供承其
    肇事犯罪，自首並接受裁判等情，有臺南市政府警察局善化
    分局交通分隊道路交通事故肇事人自首情形紀錄表1紙附卷
    可憑，其行為合於自首之要件，請依刑法第62條前段之規定
    ，減輕其刑。
三、依刑事訴訟法第251條第1項提起公訴。     
　此　致
臺灣臺南地方法院
中　　華　　民　　國　 111　　年　　5 　　月　　23　　日
　　　　　　　　　　        　檢　察　官  吳毓靈
本件正本證明與原本無異
中　　華　　民　　國　 111　　年　　6 　　月　　1 　　日
　                            書  記  官  洪聖祐
附錄本案所犯法條全文
中華民國刑法第276條
因過失致人於死者，處 5 年以下有期徒刑、拘役或 50 萬元以
下罰金。